【裁判字號】    99,上訴,2873
【裁判日期】    991021
【裁判案由】    偽造文書等
【裁判全文】
臺灣高等法院刑事判決                99年度上訴字第2873號
上  訴  人  臺灣臺北地方法院檢察署檢察官
被      告  甲○○
上列上訴人因被告偽造文書等案件，不服臺灣臺北地方法院99年
度訴字第902號，中華民國99年7月15日第一審判決（起訴案號：
臺灣臺北地方法院檢察署99年度偵字第11475 號），提起上訴，
本院判決如下：
    主  文
上訴駁回。
    事實及理由
一、本案經本院審理結果，認第一審以被告甲○○犯刑法第 339
    條第1項之詐欺取財2罪、同法第216條、第210條之行使偽造
    私文書罪，分別判處有期徒刑2月、3 月、2月，應執行有期
    徒刑5月，並均諭知如易科罰金，以新臺幣（下同）1000 元
    折算1 日，核其認事用法及量刑均無不當，應予維持，並引
    用第一審判決書記載之事實、證據及理由（如附件）。
二、檢察官上訴意旨略以：被告犯後固對其所為坦承不諱，並與
    部分被害人和解及賠償完竣，然被告與本案部分被害人尚未
    達成和解，且迄今未對該部分被害人清償，是原審對被告量
    處上開之刑，實屬過輕，無法達到處罰及預防再犯之效果，
    未符罪刑相當原則等語。
三、惟按量刑之輕重，係屬事實審法院得依職權自由裁量之事項
    ，苟已斟酌刑法第57各款所列情狀，而未逾越法定刑度，不
    得遽指為違法。經查：原判決就被告犯罪情節，已在事實欄
    明白認定及於理由欄詳加論斷，並敘明審酌被告之犯罪動機
    、目的，詐欺取財所得，行使偽造私文書之種類、數量，犯
    後對其所為坦承不諱，僅與部分被害人和解並賠償完竣，但
    部分被害人要求之賠償金額過高，此部分不能達成和解，亦
    無法全然歸責被告及其他一切情狀，量處前開之刑並定其應
    執行之刑，暨諭知如易科罰金，以1000元折算1 日，就刑罰
    裁量職權之行使，既未逾越法律所規定之範圍，亦無濫用權
    限之情形，自不得認其量刑有何不當。公訴人上訴意旨，指
    摘原判決量刑過輕，為無理由，應予駁回。
四、被告經合法傳喚無正當理由不到庭，爰不待其陳述逕行判決
    。
據上論斷，應依刑事訴訟法第368條、第371 條、第373條，判決
如主文。
本案經檢察官黃騰耀到庭執行職務。
中    華    民    國    99    年    10    月    21    日
                  刑事第五庭  審判長 法  官  李英勇
                                     法  官  崔玲琦
                                     法  官  劉秉鑫
以上正本證明與原本無異。
偽造文書部分如不服本判決，應於收受送達後10日內向本院提出
上訴書狀，其未敘述上訴之理由者並得於提起上訴後10日內向本
院補提理由書（均須按他造當事人之人數附繕本）「切勿逕送上
級法院」。
詐欺部分不得上訴。
                                     書記官  蔡宜蓁
中    華    民    國    99    年    10    月    21    日
附錄：本案論罪科刑法條全文
中華民國刑法第210條
（偽造變造私文書罪）
偽造、變造私文書，足以生損害於公眾或他人者，處5年以下有
期徒刑。
中華民國刑法第216條
（行使偽造變造或登載不實之文書罪）
行使第210條至第215條之文書者，依偽造、變造文書或登載不實
事項或使登載不實事項之規定處斷。
中華民國刑法第339條
（普通詐欺罪）
意圖為自己或第三人不法之所有，以詐術使人將本人或第三人之
物交付者，處5年以下有期徒刑、拘役或科或併科1千元以下罰金
。
以前項方法得財產上不法之利益或使第三人得之者，亦同。
前二項之未遂犯罰之。

司法院資訊處製作；財團法人民間司法改革基金會備份。
